【裁判字號】    98,訴,1201
【裁判日期】    981223
【裁判案由】    毒品危害防制條例
【裁判全文】
臺灣基隆地方法院刑事判決              98年度訴字第1201號
公  訴  人  臺灣基隆地方法院檢察署檢察官
被      告  乙○○
上列被告因違反毒品危害防制條例案件，經檢察官提起公訴（98
年度毒偵字第1845號），被告於準備程序中為有罪之陳述，經本
院合議庭裁定由受命法官獨任行簡式審判程序，本院判決如下：
    主  文
乙○○施用第一級毒品，累犯，處有期徒刑柒月，扣案內含第一
級毒品海洛因溶液之注射針筒壹支沒收銷燬之。
    事  實
一、乙○○前因施用毒品案件，經本院裁定送觀察、勒戒後，認
    有繼續施用毒品之傾向，再經本院裁定令入戒治處所施以強
    制戒治，於92年2 月26日期滿，由臺灣基隆地方法院檢察署
    檢察官以92年度戒毒偵字第12號為不起訴處分確定。復因施
    用第一、二級毒品案件，先後經本院以94年度訴字第329 號
    及94年度易字第474 號判決各判處有期徒刑8 月、4 月確定
    ，其經入監接續執行上開有期徒刑後，於95年12月24日執行
    完畢。又因施用毒品案件，經本院以96年度訴字第156 號判
    決判處有期徒刑8 月（減為有期徒刑4 月）確定；復因施用
    毒品案件，分經本院以96年度易字第821 號判決判處有期徒
    刑4 月、以97年度易字第161 號判決判處有期徒刑4 月、97
    年度基簡字第668 號簡易判決判處有期徒刑4 月，上揭3 罪
    嗣經本院裁定應執行有期徒刑9 月，後各罪接續執行，於98
    年3 月17日執行完畢。
二、詎其猶未戒除毒癮，復基於施用第一級毒品之犯意，於98年
    10月19日晚上6 、7 時許，在基隆市中山區○○○路65巷37
    號住處內，以針筒注射之方式，施用第一級毒品海洛因1 次
    。嗣於同年10月21日晚上11時許，在上址住處為警執行搜索
    時，查獲其持有內含第一級毒品海洛因溶液之注射針筒1支
    。
三、案經基隆市警察局第二分局報告臺灣基隆地方法院檢察署檢
    察官偵查起訴。
    理  由
一、本件被告所犯者非為死刑、無期徒刑、最輕本刑為3 年以上
    有期徒刑之罪或高等法院管轄第一審案件，其於準備程序進
    行中，先就被訴事實為有罪之陳述，經告知其簡式審判程序
    之旨，並聽取公訴人及被告之意見後，本院依刑事訴訟法第
    273 條之1 第1 項之規定，裁定由受命法官獨任進行簡式審
    判程序，且依同法第273 條之2 規定，簡式審判程序之證據
    調查，不受第159 條第1 項、第161 條之2 、第161 條之3
    、第163 條之1 及第164 條至第170 條規定之限制，合先敘
    明。
二、上開事實，業據被告於偵查、本院準備程序及審理時坦承在
    卷，而被告為警所採集之尿液經送驗結果，呈嗎啡陽性反應
    ，此有台灣尖端先進生技醫藥股份有限公司濫用藥物檢驗報
    告1 份附卷可稽，另被告所持有內含溶液之注射針筒1 支，
    經鑑定溶液結果，檢出第一級毒品海洛因成分，此有查獲涉
    嫌違反毒品危害防制條例毒品初步鑑驗報告單1 份在卷可稽
    ，堪認被告上開自白與事實相符，足以採信。查被告前因施
    用毒品案件，經觀察、勒戒後，認無繼續施用毒品之傾向，
    於92年2 月26日期滿，並由臺灣基隆地方法院檢察署檢察官
    以92年度戒毒偵字第12號為不起訴處分確定，嗣再因多次施
    用毒品案件，經本院判處如事實欄一所示有期徒刑等情，有
    臺灣高等法院被告前案紀錄表在卷可稽。被告既曾於「五年
    內再犯」，且經法院判處罪刑確定，竟又再次於如事實欄二
    所示之時間施用第一級毒品，揆諸前揭說明，即非屬毒品危
    害防制條例第20條第3 項所定「五年後再犯」之情形，從而
    ，檢察官依法逕行起訴，於法要無不合。綜上所陳，本案事
    證明確，被告犯行堪可認定，應依法論科。
三、按海洛因係毒品危害防制條例所列管之第一級毒品，此為該
    條例第2 條第2 項第1 款所明定。核被告所為，係犯毒品危
    害防制條例第10條第1 項之施用第一級毒品罪。其持有第一
    級毒品海洛因之低度行為，應為施用毒品之高度行為所吸收
    ，不另論罪。被告前曾受如事實欄一所載有期徒刑之執行，
    此有臺灣高等法院被告前案紀錄表附卷可考，其於有期徒刑
    之執行完畢後，5 年以內故意再犯本件有期徒刑以上之罪，
    為累犯，應加重其刑。本院審酌被告犯罪之動機、吸食頻率
    、曾有施用毒品之前科仍不知戒除，惟犯罪後坦承犯行，且
    所犯之施用毒品犯行乃戕害自己身心健康，並未危及他人暨
    檢察官求處有期徒刑8 月過略嫌重等一切情狀，量處如主文
    所示之刑。扣案之內含第一級毒品海洛因溶液（溶液無法與
    針筒析離）之注射針筒1 支，應依毒品危害防制條例第18條
    第1 項前段之規定宣告沒收銷燬之。
據上論斷，應依刑事訴訟法第273 條之1 第1 項、第299 條第1
項前段，毒品危害防制條例第10條第1 項、第18條第1 項前段，
刑法第11條前段、第47條第1項，判決如主文。
本案經檢察官甲○○到庭執行職務。
中    華    民    國    98    年    12    月    23    日
                  刑事第二庭法  官  黃梅淑
以上正本證明與原本無異。
如不服本判決應於收受本判決後10日內向本院提出上訴書狀，其
未敘述上訴理由者，並得於提起上訴後10日內向本院補提理由書
狀（均須按他造當事人之人數附繕本。）「切勿逕送上級法院」
中    華    民    國    98    年    12    月    23    日
                            書記官  盧鏡合
附錄論罪法條：
毒品危害防制條例第10條第1項
施用第一級毒品者，處 6 月以上 5 年以下有期徒刑。

司法院資訊處製作；財團法人民間司法改革基金會備份。
